---
title: "main"
output: html_document
---

# Reproduzindo o código original

```{r}

# Código original - Professor Raul
# (Eu identei inteiro para ler melhor)
source("EntropyEstimationParetoKernel.R")
```

```{r}
set.seed(40028922)
```

```{r}
# Actual differential entropy of a Student's t distribution with gl degrees of freedom
gl     <- 10
H.true <- 0.5*(gl+1)*(digamma((gl+1)/2)-digamma(gl/2))+log(sqrt(gl)*beta(gl/2,0.5))
```

```{r}
# Get a sample of n.size from a Student's t distribution with gl degrees of freedom
n.size <- 500
x      <- rt(n.size, df = gl)
h.max  <- 50

# differential entropy estimate with Gaussian kernel
h.G <- optimize(function(h) Entropy.G(x.var = x, h = h), lower = 0, upper = h.max)

# differential entropy estimate with Cauchy kernel
h.C <- optimize(function(h) Entropy.C(x.var = x, h = h), lower = 0, upper = h.max)

# differential entropy estimate with Laplace kernel
h.L <- optimize(function(h) Entropy.L(x.var = x, h = h), lower = 0, upper = h.max)

# differential entropy estimate with Paretian kernel
h.P <- optim(par = c(0.5, 1), fn = function(par) Entropy.P(x.var = x, par = par))
```

```{r}

alpha <- h.P$par[1]
h     <- h.P$par[2]

print(h)
print(alpha)
```

## Resultado

```{r}
names     <- c("True", "Gaussian", "Laplace", "Cauchy", "Pareto", "NND", "SS")
estimates <- c(H.true, h.G$objective, h.L$objective, h.C$objective, h.P$value, H.NND(x), H.SSM(x))
```

```{r}
data.frame(type = names, estimates)
```

# Novas Simulações de Monte Carlo

***Título***

*"Cauda e suavização na estimação de entropia: uma análise do trade-off em estimação de densidades pelo método do kernel"*

***Resumo***

*A estimação de entropia diferencial envolve um trade-off fundamental entre suavização e representação das caudas. Métodos baseados em KDE frequentemente utilizam kernels leves, que podem falhar ao capturar eventos extremos. Neste trabalho, investigamos como diferentes classes de kernels (leves, pesados e intermediários) afetam esse trade-off. Com base em um estudo de Monte Carlo, analisamos o comportamento da função de validação cruzada e sua sensibilidade à estrutura de cauda da distribuição. Os resultados evidenciam que kernels pesados estabilizam a função objetivo e reduzem as descontinuidades, enquanto kernels leves podem causar instabilidade. O estudo fornece uma interpretação unificada do papel da cauda na estimação de entropia.*

------------------------------------------------------------------------

-   No artigo do se varia o tamanhos da amostra (30/60/200)

-   Ai em cada um ele varia os graus de liberdade

------------------------------------------------------------------------

Idéia - Distribuição tipo Slash? Pra variar da t de student?

[Link](https://bdm.unb.br/handle/10483/27766)

```{r}

# graus de liberdade
gl <- 10

# distribuição t student
H.true <- 0.5*(gl+1)*(digamma((gl+1)/2)-digamma(gl/2))+log(sqrt(gl)*beta(gl/2,0.5))

print(H.true)
```

```{r}

# iterações no loop
B <- 500

methods <- c("Gaussian", "Laplace", "Cauchy", "Pareto", "NND", "SS")

sim_results <- matrix(NA_real_, nrow = B, ncol = length(methods))

colnames(sim_results) <- methods

# Get a sample of n.size from a Student's t distribution with gl degrees of freedom
n.size <- 30 # tamanho da amostra
h.max  <- 50 # limite superior no param h

for (b in seq_len(B)) {
  
  if (b %% 10 == 0){
    print("Iteração atual")
    print(b)
  }
  
  # t de student, tamanho "n.size" com "gl" graus de liberdade
  # logico, univariado
  # (um arrayzão lindo)
  x.sim <- rt(n.size, df = gl)

  h.G.sim <- optimize(function(h) Entropy.G(x.var = x.sim, h = h), lower = 0, upper = h.max)
  h.C.sim <- optimize(function(h) Entropy.C(x.var = x.sim, h = h), lower = 0, upper = h.max)
  h.L.sim <- optimize(function(h) Entropy.L(x.var = x.sim, h = h), lower = 0, upper = h.max)
  h.P.sim <- optim(par = c(0.5, 1), fn = function(par) Entropy.P(x.var = x.sim, par = par))

  sim_results[b, ] <- c(
    h.G.sim$objective,
    h.L.sim$objective,
    h.C.sim$objective,
    h.P.sim$value,
    H.NND(x.sim),
    H.SSM(x.sim)
  )
}
```

```{r}

sim_results
```

```{r}

errors <- sim_results - H.true

df <- data.frame(
  type = methods,
  variance = apply(sim_results, 2, var),
  bias = colMeans(errors),
  mse = colMeans(errors^2)
)

#write.csv(df, "dados_trinta_amostras.csv", row.names = FALSE)
```

```{r}

df
```
