---
title: "main"
output: html_document
---

# Reproduzindo o código original

```{r}

# Código original - Professor Raul
# (Eu identei inteiro para ler melhor)
source("EntropyEstimationParetoKernel.R")
```

```{r}
set.seed(40028922)
```

```{r}
# Actual differential entropy of a Student's t distribution with gl degrees of freedom
gl     <- 10
H.true <- 0.5*(gl+1)*(digamma((gl+1)/2)-digamma(gl/2))+log(sqrt(gl)*beta(gl/2,0.5))
```

```{r}
# Get a sample of n.size from a Student's t distribution with gl degrees of freedom
n.size <- 500
x      <- rt(n.size, df = gl)
h.max  <- 50

# differential entropy estimate with Gaussian kernel
h.G <- optimize(function(h) Entropy.G(x.var = x, h = h), lower = 0, upper = h.max)

# differential entropy estimate with Cauchy kernel
h.C <- optimize(function(h) Entropy.C(x.var = x, h = h), lower = 0, upper = h.max)

# differential entropy estimate with Laplace kernel
h.L <- optimize(function(h) Entropy.L(x.var = x, h = h), lower = 0, upper = h.max)

# differential entropy estimate with Paretian kernel
h.P <- optim(par = c(0.5, 1), fn = function(par) Entropy.P(x.var = x, par = par))
```

```{r}

alpha <- h.P$par[1]
h     <- h.P$par[2]

print(h)
print(alpha)
```

## Resultado

```{r}
names     <- c("True", "Gaussian", "Laplace", "Cauchy", "Pareto", "NND", "SS")
estimates <- c(H.true, h.G$objective, h.L$objective, h.C$objective, h.P$value, H.NND(x), H.SSM(x))
```

```{r}
data.frame(type = names, estimates)
```

# Novas Simulações de Monte Carlo

***Título***

*"Cauda e suavização na estimação de entropia: uma análise do trade-off em estimação de densidades pelo método do kernel"*

***Resumo***

*A estimação de entropia diferencial envolve um trade-off fundamental entre suavização e representação das caudas. Métodos baseados em KDE frequentemente utilizam kernels leves, que podem falhar ao capturar eventos extremos. Neste trabalho, investigamos como diferentes classes de kernels (leves, pesados e intermediários) afetam esse trade-off. Com base em um estudo de Monte Carlo, analisamos o comportamento da função de validação cruzada e sua sensibilidade à estrutura de cauda da distribuição. Os resultados evidenciam que kernels pesados estabilizam a função objetivo e reduzem as descontinuidades, enquanto kernels leves podem causar instabilidade. O estudo fornece uma interpretação unificada do papel da cauda na estimação de entropia.*

------------------------------------------------------------------------

-   No artigo do se varia o tamanhos da amostra (30/60/200)

-   Ai em cada um ele varia os graus de liberdade

------------------------------------------------------------------------

Idéia - Distribuição tipo Slash? Pra variar da t de student?

[Link](https://bdm.unb.br/handle/10483/27766)

```{r}

# graus de liberdade
gl <- 10

# distribuição t student
H.true <- 0.5*(gl+1)*(digamma((gl+1)/2)-digamma(gl/2))+log(sqrt(gl)*beta(gl/2,0.5))

print(H.true)
```

```{r}

# iterações no loop
B <- 500

methods <- c("Gaussian", "Laplace", "Cauchy", "Pareto", "NND", "SS")

sim_results <- matrix(NA_real_, nrow = B, ncol = length(methods))

colnames(sim_results) <- methods

# Get a sample of n.size from a Student's t distribution with gl degrees of freedom
n.size <- 30 # tamanho da amostra
h.max  <- 50 # limite superior no param h

for (b in seq_len(B)) {
  
  if (b %% 10 == 0){
    print("Iteração atual")
    print(b)
  }
  
  # t de student, tamanho "n.size" com "gl" graus de liberdade
  # logico, univariado
  # (um arrayzão lindo)
  x.sim <- rt(n.size, df = gl)

  h.G.sim <- optimize(function(h) Entropy.G(x.var = x.sim, h = h), lower = 0, upper = h.max)
  h.C.sim <- optimize(function(h) Entropy.C(x.var = x.sim, h = h), lower = 0, upper = h.max)
  h.L.sim <- optimize(function(h) Entropy.L(x.var = x.sim, h = h), lower = 0, upper = h.max)
  h.P.sim <- optim(par = c(0.5, 1), fn = function(par) Entropy.P(x.var = x.sim, par = par))

  sim_results[b, ] <- c(
    h.G.sim$objective,
    h.L.sim$objective,
    h.C.sim$objective,
    h.P.sim$value,
    H.NND(x.sim),
    H.SSM(x.sim)
  )
}
```

```{r}

errors <- sim_results - H.true

df <- data.frame(
  type = methods,
  variance = apply(sim_results, 2, var),
  bias = colMeans(errors),
  mse = colMeans(errors^2)
)

write.csv(df, "dados_trinta_amostras.csv", row.names = FALSE)
```

## Entropia BBAS3

-   Sample Size de 30

```{r}

#install.packages("quantmod")
#install.packages("zoo")
```

```{r}

library(quantmod)
library(zoo)
```

```{r}

pegar_bbas3 <- function(data_inicio, data_fim, campo = c("Adjusted", "Close")) {
  campo <- match.arg(campo)

  if (!requireNamespace("quantmod", quietly = TRUE)) {
    stop("Instale o pacote 'quantmod' primeiro.")
  }

  ativo <- quantmod::getSymbols(
    Symbols = "BBAS3.SA",
    src = "yahoo",
    from = as.Date(data_inicio),
    to = as.Date(data_fim),
    auto.assign = FALSE
  )

  serie <- switch(
    campo,
    "Close" = quantmod::Cl(ativo),
    "Adjusted" = quantmod::Ad(ativo)
  )

  data.frame(
    data = as.Date(zoo::index(serie)),
    valor = as.numeric(serie),
    row.names = NULL
  )
}

```

```{r}

blocos_30d <- data.frame(
  bloco = 1:24,
  inicio = seq(as.Date("2024-04-11"), by = 30, length.out = 24)
)

blocos_30d$fim <- c(blocos_30d$inicio[-1] - 1, as.Date("2026-03-31"))

tamanho_intervalos = nrow(blocos_30d)

```

```{r}

sim_bbas3 <- numeric(tamanho_intervalos)
sim_bbas3_light <- numeric(tamanho_intervalos)
sim_var_bbas3 <- numeric(tamanho_intervalos)
exp_sim_bbas3 <- numeric(tamanho_intervalos)

for (b in seq_len(tamanho_intervalos)) {
  
  vetor_bbas3 <- pegar_bbas3(blocos_30d$inicio[b], blocos_30d$fim[b])$valor
  
  # pareto kernel
  # heavy tail alpha <= 2
  # light tail alpha 2 < alpha < +inf
  # delta de dirac alpha = +inf
  # par = c(alpha, beta)
  h.P.sim <- optim(par = c(0.5, 1), fn = function(par) Entropy.P(x.var = vetor_bbas3, par = par))
  
  # heavy tail (1000 foi um valor chutado)
  h.P.sim_light <- optim(par = c(1000, 1), fn = function(par) Entropy.P(x.var = vetor_bbas3, par = par))
  
  sim_bbas3[b] <- h.P.sim$value
  sim_bbas3_light[b] <- exp(h.P.sim_light$value)
  sim_var_bbas3[b] <- var(vetor_bbas3)
  exp_sim_bbas3[b] <- exp(h.P.sim$value)
  
}

```

```{r}

plot(exp_sim_bbas3, sim_var_bbas3,
     pch = 19,
     col = "blue",
     xlab = "exp(H(t))",
     ylab = "Variância",
     main = "exp(H(t)) por Variância")

points(sim_bbas3_light, sim_var_bbas3,
       pch = 19,
       col = "red")

legend("topleft",
       legend = c("Cauda pesada", "Cauda leve"),
       col = c("blue", "red"),
       pch = 19,
       bty = "n")


```

Parece que o kernel de cauda pesada tem maior sensibilidade à dispersão e aos eventos extremos (cauda leve se concentra em exp(H(t)) e Variância mais baixos)

```{r}

bbas3_hst <- pegar_bbas3(blocos_30d$inicio[1], blocos_30d$fim[tamanho_intervalos])
```

```{r}

plot(bbas3_hst$data, bbas3_hst$valor, type = "l", col = "blue", lwd = 2,
     xlab = "Data",
     ylab = "Preço",
     main = "BBAS3",
     yaxt = "n")

axis(2, at = pretty(range(bbas3_hst$valor), n = 10), col = "blue", col.axis = "blue")


idx <- round(seq(1, nrow(bbas3_hst), length.out = tamanho_intervalos))

par(new = TRUE)

plot(bbas3_hst$data[idx], sim_bbas3, type = "b", col = "red", lwd = 2, pch = 19,
     axes = FALSE, xlab = "", ylab = "",
     ylim = range(sim_bbas3, na.rm = TRUE))

axis(4, at = pretty(range(sim_bbas3), n = 10),, col = "red", col.axis = "red")
mtext("H(t)", side = 4, line = 2, col = "red")

legend("topleft",
       legend = c("Preço BBAS3", "H(t)"),
       col = c("blue", "red"),
       lty = c(1, 1),
       pch = c(NA, 19),
       lwd = c(2, 2),
       bty = "n")



```

### Mesma coisa só que com janela deslizante de 30 dias

```{r}

data_inicio <- as.Date("2024-04-11")
data_fim <- as.Date("2026-03-31")
janela_dias <- 30

inicio_janelas <- seq(
  from = data_inicio,
  to = data_fim - (janela_dias - 1),
  by = "day"
)

blocos_30d <- data.frame(
  bloco = seq_along(inicio_janelas),
  inicio = inicio_janelas,
  fim = inicio_janelas + (janela_dias - 1)
)

tamanho_intervalos = nrow(blocos_30d)

blocos_30d$inicio[1]
blocos_30d$fim[1]
```

```{r}

sim_bbas3 <- numeric(tamanho_intervalos)


for (b in seq_len(tamanho_intervalos)) {
  
  if((b %% 10) == 0){
    print(blocos_30d$fim[b])
  }
    
  vetor_bbas3 <- pegar_bbas3(blocos_30d$inicio[b], blocos_30d$fim[b])$valor
  
  # pareto kernel
  # heavy tail alpha <= 2
  # light tail alpha 2 < alpha < +inf
  # delta de dirac alpha = +inf
  # par = c(alpha, beta)
  h.P.sim <- optim(par = c(0.5, 1), fn = function(par) Entropy.P(x.var = vetor_bbas3, par = par))
  
  sim_bbas3[b] <- h.P.sim$value
  
}

```

```{r}

plot(bbas3_hst$data, bbas3_hst$valor, type = "l", col = "blue", lwd = 2,
     xlab = "Data",
     ylab = "Preço",
     main = "BBAS3",
     yaxt = "n")

axis(2, at = pretty(range(bbas3_hst$valor), n = 10), col = "blue", col.axis = "blue")


idx <- round(seq(1, nrow(bbas3_hst), length.out = tamanho_intervalos))

par(new = TRUE)

plot(bbas3_hst$data[idx], sim_bbas3, type = "b", col = "red", lwd = 2, pch = 19,
     axes = FALSE, xlab = "", ylab = "",
     ylim = range(sim_bbas3, na.rm = TRUE))

axis(4, at = pretty(range(sim_bbas3), n = 10),, col = "red", col.axis = "red")
mtext("H(t)", side = 4, line = 2, col = "red")

legend("topleft",
       legend = c("Preço BBAS3", "H(t)"),
       col = c("blue", "red"),
       lty = c(1, 1),
       pch = c(NA, 19),
       lwd = c(2, 2),
       bty = "n")


```
